臺灣臺中地方法院刑事判決　　　　　　　　　　　　九十一年度訴字第一一四四號
　　公　訴　人　台灣台中地方法院檢察署檢察官
　　被　　　告　甲○○
　　選任辯護人　周平凡
右列被告因毒品危害防制條例案件，經檢察官提起公訴（九十年度偵字第七四五號）
，本院判決如左：
    主  文
甲○○持有第二級毒品，處有期徒刑參月，如易科罰金，以參佰元折算壹日。扣案之
第二級毒品ＭＤＭＡ伍顆（合計淨重壹點肆參公克）、摻有第二級毒品大麻及ＰＥＮ
ＴＡＺＯＣＩＮＥ成份之煙捲壹支（淨重零點肆零公克），均沒收銷燬之。
    事  實
一、甲○○於民國八十八年九月二十一日後不久，在台中巿之「犁棧」及「獅子王」
    等ＰＵＢ店內，向幾名真實姓名、年籍不詳之成年人取得第二級毒品ＭＤＭＡ五
    顆（合計淨重一‧四三公克），與摻有第二級毒品大麻及ＰＥＮＴＡＺＯＣＩＮ
    Ｅ成份之煙捲一支（淨重０‧四０公克），而持有之，嗣於八十九年十二月二十
    日十八時許，經警持搜索票至其台中市○○○○街一一二號三樓之三之住處搜索
    ，扣得上開毒品ＭＤＭＡ五顆及煙捲一支。
二、案經台中巿警察局第四分局報請台灣台中地方法院檢察署檢察官偵查起訴。
    理  由
一、訊據被告甲○○對於前揭持有第二級毒品之犯行，坦承不諱。經查：警方於右開
    時地持搜索票，在被告前址之住處，扣得俗稱快樂丸之ＭＤＭＡ五顆及含有大麻
    之煙卷一支等過程，有台灣台中地方法院檢察署搜索票、搜索扣押證明筆錄及警
    方繪製之現場圖各一紙在卷足明；上開扣案物經本院送請法務部調查局，依氣相
    層析質譜儀分析法及化學分析法檢驗之結果，該五顆藥物均有第二級第項毒品
    ＭＤＭＡ成份（合計淨重一‧四三公克），另煙捲一支（淨重０‧四０公克）摻
    有第二級第項毒品大麻及第二級第１２７項毒品ＰＥＮＴＡＺＯＣＩＮＥ成份
    ，此有該局九十一年八月二十日調科壹字第０九一００五二五九００號檢驗通知
    書一件附卷可參；而被告為警採集其尿液送請台中巿衛生局檢驗之結果，並無施
    用毒品之陽性反應（見偵查卷第十六頁）。從上開情節可知被告前揭坦承持有第
    二級毒品之自白，與事實相符，亦得採為證據。本件事證明確，被告持有第二級
    毒品之犯行，足可認定。
二、按毒品依其成癮性、濫用性及對社會危害性分為三級，ＭＤＭＡ、大麻及ＰＥＮ
    ＴＡＺＯＣＩＮＥ為第二級，毒品危害防制條例第二條第二項第二款定有明文，
    故核被告甲○○所為，係犯毒品危害防制條例第十一條第二項之持有第二級毒品
    罪。爰審酌毒品乃犯罪之根源，應棄絕遠離，被告竟持有前開毒品約一年之久，
    惟數量不大，被告亦坦承犯行，故量處如主文所示之刑，並諭知如易科罰金之折
    算標準，俾知警惕。至扣案之毒品ＭＤＭＡ五顆（合計淨重一‧四三公克），與
    摻有毒品大麻及ＰＥＮＴＡＺＯＣＩＮＥ成份之煙捲一支（淨重０‧四０公克）
    ，為本件所查獲之毒品，應依毒品危害防制條例第十八條第一項前段，均沒收銷
    燬之。
三、公訴意旨另以：被告基於概括之犯意，先於八十九年一月間在台中市○○路○段
    一三四號二樓之Emotion  PUB店內，以每顆新台幣（下同）六百元之代價，每次
    二顆，販售第二級毒品MDMA四次予乙○○；復於八十九年三月三日在台中市○○
    ○○街一一六號地下一樓HIGHWAVE PUB開幕當天，以每顆八百元之代價，販售第
    二級毒品MDMA三顆予乙○○；後因乙○○違反毒品危害防制條例案件於觀察勒戒
    中，向警方供出被告之上開犯行，經臺北市警察局刑警大隊偵六隊向該署申請核
    發搜索票，於八十九年十二月二十日前往被告位在台中市○○○○街一一二號三
    樓之三之住處搜索，扣得前開第二級毒品，因認被告涉有違反毒品危害防制條例
    第四條第二項之販賣第二級毒品罪嫌。按犯罪事實應依證據認定之，無證據不得
    推定其犯罪事實，又不能證明被告犯罪者，應諭知無罪之判決，為刑事訴訟法第
    一百五十四條、第三百零一條第一項所明定；次按認定不利於被告之事實，須依
    積極證據，苟積極證據不足為不利於被告事實之認定時，即應為有利被告之認定
    ，有最高法院三十年上字第八一六號判例意旨可資參酌；且認定犯罪事實所憑之
    證據，無論直接證據或間接證據，其為訴訟上之證明時，均須達於一般之人不至
    有所懷疑，而得確信其為真實之程度，始得據為有罪之認定，倘其證明尚未達到
    此一程度，而有合理性之懷疑存在時，即無從遽為有罪之確信，最高法院七十六
    年臺上字第四九八六號判例意旨，亦著釋甚明。而公訴意旨認定被告涉嫌前開販
    賣第二級毒品罪，除扣案之毒品外，主要乃以證人乙○○於警、偵訊時之證詞為
    憑；然訊據被告堅決否認之，辯稱其對於證人乙○○毫無印象，絕無販給毒品等
    語。經查：
    (一)證人乙○○於警、偵訊所指證被告如何販賣其第二級毒品之供述如左：
      1.八十九年四月十九日在台中巿警察局第四分局內，證述：「（問：何人於何
        處、何時販賣你大麻及快樂丸，請詳細述之？）販賣我大麻及快樂丸如左：
        (1)我於八十八年十月份起，由李勝偉（綽號嘉祥），身材高瘦，約三十歲，
          一七六公分高‧‧‧提供我快樂九及大麻，也是我開始吸食大麻及快樂丸
          的開始，但是他並沒有販賣給我大麻及快樂丸，只是免費提供我吸食大麻
          及快樂丸，他是綽號小玫（陳姊）的男朋友。
        (2)我於八十九年三月三日，綽號小玫（陳姊）在台中巿大二十街一一六號地
          下一樓HIGHWAVE PUB開幕當天向小致購買快樂丸三顆（每顆八百元）共新
          台幣二千四百元，另外在八十九年一月份，有四次在台中Emotion  PUB向
          陳姊購買快樂丸，每次二顆，每顆價值新台幣六百元，而購買的方式，都
          是我向陳姊表示想購買，她便會示意我向PUB之舞客購買，每次不一定是
          那位‧‧‧」。
      2.九十年二月十六日檢察官偵訊時，證述：
        (1)「（問：妳認識她（指被告）是透過李勝偉（提示照片）？）是」。
        (2)「（問：購買詳情如何？）他們的模式在Emotion  PUB內，由何人帶快樂
          丸不一定，所以須先向陳姊表明要購買，她會指示我向誰拿貨，錢交給拿
          貨之人，我購買的次數、金額就如警訊所言」（以上見偵查卷第十九、二
          十頁）。
    (二)由於被告在本院審理時，一再強調對於證人乙○○並無印象，且於偵查中未曾
      與之謀面、對質，而聲請再調查證人乙○○，經於九十一年九月四本院庭訊時
      令具結後，證述如左：
      1.「（問：對你於八十九年四月十六日於警訊中所述，有何意見（提示並告以
        要旨）？）我與被告甲○○不是很熟，只是在ＰＵＢ裡面玩會遇到被告，她
        並沒有販賣毒品給我，我八十九年三月十三日凌晨於台北市○○路的一家西
        餐廳與我的毒品上手「二呆」購買二百顆的快樂丸，因為「二呆」欠我九萬
        多元，所以他才拿這二百顆快樂丸給我抵債用，後來就被警方查獲，台北市
        警方多次借提我，要我供出上手，可以獲得減刑，我有告訴他們「二呆」的
        情形，但是緝獲無著，他們就翻閱我的電話簿，找到綽號「阿慶」、李勝偉
        、及被告等人的電話，然後警方就告訴我如果再找不到上手，就對我很不利
        ，我會染上毒癮，是李勝偉帶我吃的，被告並沒有販賣毒品給我」。
      2.「（問：為何當時於警訊時，清楚的陳述你是向甲○○購買毒品（告以要旨
        ）？）我當時一心只想能夠獲得減刑，所以只憑印象供述，我確實沒有向被
        告甲○○購買毒品，以我情況而言根本無須再轉向被告取得毒品」。
      3.「（問：對你於偵訊時所述，有何意見（提示並告以要旨）？）我當時沒有
        向檢察官說明是向被告購買的，這份筆錄的記載，我有意見，而我先前警訊
        時的陳述，完全是憑印象，我所謂的印象是我認識的這些人，他們有的施用
        搖頭丸，有的有持有，我為了能夠獲得減刑，所以才將他們供出，並不是他
        們真的有販賣毒品給我」。
      4.「（問：你與李勝偉是何關係？）我們在高雄認識，他想追求我，我對他印
        象不錯，後來我回台中後，才知道他是牛郎，但是我們住在一起，也有發生
        男女關係，後來我才知道他有女友，就是被告甲○○，因為感情關係，所以
        我討厭被告」。
    (三)綜合前開證人乙○○所言有利及不利於被告之證詞加以觀察，本院認為：1.證
      人於警、偵訊時之證詞，被告並無與之對質、辨明之機會，其證明力相較於本
      院審理時所言者薄弱；2.又參照前開(一)之1.之(1)證人警訊之證詞，可知證人當
      時確實認為被告與案外之男子李勝偉為男女朋友關係，故其於本院審理所言因
      而嫌惡被告之語，誠屬人之常情，而難以遽認不實，則證人於警、偵訊時之證
      詞即難排除因參雜私人感情因素，致有不實之陳述，是否適合參採，顯有疑義
      ；3.再通觀卷證，並無其他事證可認證人於警、偵訊時所言，較其於本院審理
      時之證詞可採。從而，徒以證人於警、偵訊時不利被告之證詞為憑，顯尚不足
      使一般人均可得確信被告真有公訴人所指販賣第二級毒品之犯行。既然被告此
      部分罪嫌不足，原應予無罪之判決，惟因公訴人以之與前開經論罪科刑者為吸
      收關係之實質上一罪，故不另為無罪之諭知。
據上論斷，應依刑事訴訟法第二百九十九條第一項前段，毒品危害防制條例第十一條
第二項、第十八條第一項前段，刑法第十一條前段、修正後第四十一條第一項前段，
罰金罰鍰提高標準條例第二條，判決如主文。
中      華      民      國      九十一      年    九    月    二十五    日
         法  官  莊  深  淵
右正本證明與原本無異。
如不服本判決，應於送達後十日內向本院提出上訴狀（須附繕本），上訴於台灣高等
法院台中分院。
                                        書記官
中      華      民      國      九十一      年    九    月    二十五    日
附錄論罪科刑法條
毒品危害防制條例第十一條第二項：
持有第二級毒品者，處二年以下有期徒刑、拘役或新台幣三萬元以下罰金。
